臺灣高等法院刑事裁定　　　　　　　　　100年度抗字第901號
抗　告　人
即 受刑 人　郭文豐
上列抗告人因聲請撤銷緩刑案件，不服臺灣板橋地方法院中華民
國100年4月14日裁定（100年度撤緩字第89號），提起抗告，本
院裁定如下：
    主  文
抗告駁回。
    理  由
一、原裁定意旨略以：抗告人即受刑人郭文豐前因酒後對其妻黃
    玉雲實施精神及身體上不法侵害而違反家庭暴力防制法案件
    ，經原審法院以98年度簡字第8523號判處拘役50日，緩刑2
    年，緩刑期內付保護管束，並於99年1月4日確定，其緩刑期
    間自99年1月4日起至101年1月3日止。詎其不知悛悔，竟於
    保護管束期間之99年12月5日，酒後已達不能安全駕駛動力
    交通工具之程度，仍騎乘機車為警查獲，因犯公共危險案件
    ，經原審法院以100年度交簡字第223號判處罰金8萬元確定
    等情，有臺灣高等法院被告前案紀錄表1份、臺灣板橋地方
    法院刑事簡易判決暨檢察官聲請簡易判決處刑書各2份在卷
    可稽。是受刑人於受緩刑宣告後，竟不知戒慎其行，於緩刑
    期間再因酒後駕車犯公共危險案件經法院判處罪刑確定，足
    認受刑人於保護管束期間未保持善良品行，且經審酌其情節
    確屬重大，核與保安處分執行法第74條之2第1款、第74條之
    3第1項之規定相符。認檢察官聲請撤銷受刑人上開緩刑之宣
    告，於法有據，因而撤銷抗告人緩刑之宣告。
二、抗告意旨略以：抗告人因公共危險罪被判處罰金8萬元，因
    沒固定工作易服480小時之社會勞動，於5月25日開始執行，
    本人與妻子黃玉雲感情良好，無犯罪之意，又有二名年幼子
    女要扶養，請更為適當之裁定云云。
三、按受保護管束人在保護管束期間內，應保持善良品行；受保
    護管束人違反保安處分執行法第74條之2 各款情形之一，情
    節重大者，檢察官得聲請撤銷保護管束或緩刑之宣告，保安
    處分執行法第74條之2 第1 款、第74條之3 第1 項分別定有
    明文。查抗告人即受刑人郭文豐前因酒後對其妻黃玉雲實施
    精神及身體上不法侵害而違反家庭暴力防制法案件，經原審
    法院以98年度簡字第8523號判處拘役50日，緩刑2年，緩刑
    期內付保護管束，並於99年1月4日確定，其緩刑期間自99年
    1月4日起至101年1月3日止。詎其不知悛悔，竟於保護管束
    期間之99年12月5日，酒後已達不能安全駕駛動力交通工具
    之程度，仍騎乘機車為警查獲，因犯公共危險案件，經原審
    法院以100年度交簡字第223號判處罰金8萬元確定等情，有
    本院被告前案紀錄表1份、臺灣板橋地方法院刑事簡易判決
    暨檢察官聲請簡易判決處刑書各2份在卷可稽，堪認屬實。
    抗告人於緩刑期內付保護管束期間，再因酒後駕車犯公共危
    險案件，經原審法院判處罪刑確定，已違反保安處分執行法
    第74條之2第1款未保持善良品行之規定，且情節重大，自應
    依法撤銷其緩刑之宣告。抗告意旨所陳無固定收入，要扶養
    二名子女且夫妻感情良好等節，於法尚不足為免於撤銷緩刑
    宣告之理由，原審法院依刑事訴訟法第476條之規定及檢察
    官聲請，撤銷抗告人前案緩刑之宣告，要無違誤。抗告人執
    此指摘原裁定不當，核非有據。從而，本件抗告，並無理由
    ，應予駁回。
據上論結，應依刑事訴訟法第412條，裁定如主文。
中    華    民    國   100    年    8     月    23    日
                  刑事第二十一庭審判長法  官  周政達
                                      法  官  楊力進
                                      法  官  許永煌
以上正本證明與原本無異。
不得抗告。
                                      書記官  林吟玲
中    華    民    國   100    年    8     月    24    日